【裁判字號】    92,交聲,1231
【裁判日期】    920808
【裁判案由】    交管條例聲異
【裁判全文】
臺灣板橋地方法院交通事件裁定                  九十二年度交聲字第一二三一號
    原處分機關  交通部公路總局臺北區監理所
    異  議  人
    即受處分人  甲○○
右列異議人因違反道路交通管理處罰條例案件，對於交通部公路總局臺北區監理所於
民國九十二年七月十五日以北監營字第裁00－000000000號違反道路交通
管理事件裁決書所為之處分，聲明異議，本院裁定如左：
        主  文
異議駁回。
        理  由
一、異議意旨略以：異議人當時剛從便利超商出來，還沒有發動車子，所以無騎乘機
    車未戴安全帽之違規情事，為此聲明異議云云。
二、按機器腳踏車駕駛人及附載座人，未戴安全帽者，處駕駛人新臺幣五百元罰鍰，
    九十年一月十七日修正前即異議人違規時道路交通管理處罰條例第三十一條第三
    項定有明文。
三、經查：本件異議人甲○○於八十七年十二月二十三日十三時四十分許，駕駛車號
    ＦＶＲ－一五０號重型機車，行經臺北市○○街，因駕駛機車未戴安全帽，經臺
    北市政府警察局文山二分局交通分隊警員依據採證照片，以北市警交字第四三
    八一三六二七九號舉發違反道路交通管理事件通知單逕行舉發異議人違規，嗣該
    通知單未合法送達異議人，原處分機關乃於九十二年七月十五日以北監營字第裁
    00－000000000號違反道路交通管理事件裁決書，依九十年一月十七
    日修正前即異議人違規時道路交通管理處罰條例第三十一條第三項、違反道路交
    通管理事件統一裁罰標準表規定，處異議人最低額罰鍰新臺幣五百元，異議人於
    同日收受該裁決書後提起異議等情，有上開裁決書、掛號郵件收件回執、舉發違
    反道路交通管理事件通知單、交通部公路總局臺北區監理所九十二年七月一日北
    監營字第０九二九０００二八八號函等件影本附卷可稽；異議人於九十二年八月
    五日本院訊問時辯稱：「我當時剛好坐在機車上面準備要騎，還沒有騎就被拍照
    ，我的安全帽放在腳踏板那裡，我當時到便利超商買東西出來，旁邊就是警察局
    ，警察在樓上直接拍照」云云，惟依卷附採證照片所示，異議人未戴安全帽所騎
    乘之上開機車距離便利商店已有相當距離，並且行駛在行人穿越道（斑馬線）上
    ，顯見異議人之上開辯詞不足採信。原處分機關援引上開法條處異議人罰鍰新臺
    幣五百元，依法並無不合，本件異議為無理由，應予駁回。
據上論斷，應依道路交通管理處罰條例第八十七條第二項，道路交通案件處理辦法第
十九條，裁定如主文。
中      華      民      國      九十二      年      八      月    八    日
                                    臺灣板橋地方法院交通法庭
                                          法  官  樊  季  康
右正本證明與原本無異。
如不服本裁定，應於裁定送達後五日內向本院提出抗告狀。
                                          書記官  馬  秀  芳
中      華      民      國      九十二      年      八      月    八    日


司法院資訊處製作；財團法人民間司法改革基金會備份。
